# 求助陈版主，应收账款保理业务的疑问。

提问人：liuweisheng 时间：2022-02-24 17:35:12
21 年本公司应收账款 1000 万进行贴现，不满足终止确认的条件。扣除手续费 10 万元，利息 40 万元，到手 950 万元。 21 年按日期计算应分摊的利息为 9 万元， 22 年应分摊 31 万元。
21 年会计处理
借：应收款项融资 990 万元
借：财务费用-水续费 10 万元
贷：应收账款 1000 万元
借：银行存款 950 万元
借：财务费用-利息 9 万元
贷：短期借款-本金 950 万元
贷：短期借款-应付利息 9 万元
这样处理是否正确，这里短期借款-应付利息 9 万不太理解，本公司不欠利息，以及应收款项融资是不是扣除手续费后的金额。谢谢版主解惑

回答人：chenyiwei
1 、原有的金融资产继续在应收账款中核算，不需要转入“应收款项融资”。
2 、最后一笔贷方科目应当是“短期借款——应计利息”，即：
（ 1 ）借：银行存款 950 ，借：短期借款——应计利息 50 ，贷：短期借款——本金 1000
（ 2 ）借：财务费用——利息支出，贷：短期借款——应计利息。